臺灣新北地方法院行政訴訟判決
                                      110年度交字第848號
原      告  蘇敬涵
被      告  新北市政府交通事件裁決處
                    設新北市○○區○○路0段000號2樓
代  表  人  李忠台（處長）
                    住同上
訴訟代理人  黃曉妍律師

上列當事人間因交通裁決事件，原告不服被告民國110年11月25
日新北裁催字第48-CZ0000000號裁決，向本院提起行政訴訟，本
院判決如下：
    主  文
一、原告之訴駁回。
二、訴訟費用新臺幣300元由原告負擔。
    事實及理由
壹、程序方面：
    原告不服被告所為道路交通管理處罰條例第8 條之裁決而提
    起撤銷訴訟，依行政訴訟法第237條之1，應適用交通裁決事
    件訴訟程序。本件因卷證資料已經明確，本院依同法第237 
    條之7規定，不經言詞辯論，直接裁判。
貳、實體方面：
一、爭訟概要：
　　緣原告所有之車牌號碼000-0000號普通重型機車（下稱系爭
    機車），於民國（下同）110年9月10日15時38分許，併排停
    車在新北市○○區○○街00巷00號前（其右側之道路範圍內已停
    放機車，且系爭機車之駕駛人不在場），新北市政府警察局
    海山分局新海派出所警員獲報到場並拍照採證，因認其有「
    併排停車」之違規事實，且因當場不能製單舉發，乃於110
    年10月5日填製新北市政府警察局新北市警交大字第CZ00000
    00號舉發違反道路交通管理事件通知單對系爭機車之車主（
    即原告）逕行舉發，記載應到案日期為110年11月19日前，
    並於110年10月5日移送被告處理，原告於110年10月18日填
    具「新北市政府交通事件裁決處交通違規案件陳述書」向被
    告陳述不服舉發（未依道路交通管理處罰條例第85條第1項
    之規定辦理歸責實際駕駛人事宜）。嗣被告認原告所有之系
    爭機車經駕駛而有「併排停車」之違規事實，乃依道路交通
    管理處罰條例第56條第2項及違反道路交通管理事件統一裁
    罰基準表等規定，於110年11月25日以新北裁催字第48-CZ00
    00000號違反道路交通管理事件裁決書（下稱原處分），裁
    處系爭機車之車主（即原告）罰鍰新臺幣（下同）2,400元
    ，原告不服，遂提起本件行政訴訟。
二、原告起訴主張及聲明：
（一）主張要旨：
      請法院公平、公正審理為民伸張權益，舉發違規地點即新
      北市板橋區裕民街66巷之地面沒有劃設紅線或黃線，就連
      白線也沒有劃設，只因本巷道樓下之住戶先行佔用，致住
      樓上之住戶在不妨礙和影響來往車輛之通行和出入之情形
      下，無奈只有（併）排停放機車，新北市政府板橋區公所
      知道居民停車之困難，所以才沒有在地上劃設任何標線，
      以便居民無違規之停放，原告也沒有在劃設紅、黃、白線
      之地方併排停車，也絕對沒有妨礙交通和車輛之通行，警
      員逕行舉發實在無法接受，申訴又無效，在萬般無奈之狀
      況下，只有請法院為民主持公平和正義以維人民之尊嚴，
      合乎情理法之權益和裁判，原告只是平凡小百姓，無法引
      述深奧的交通法規和條文為自己辯護，只有根據事實來陳
      述。
（二）聲明：原處分撤銷。
三、被告答辯及聲明：
（一）答辯要旨：
   1、按臺北高等行政法院108年度交上字第285號行政訴訟判決
      意旨：「次按道交條例第3條第10款、第11款規定：『本條
      例用詞，定義如下：……十、臨時停車：指車輛因上、下人
      、客，裝卸物品，其停止時間未滿三分鐘，保持立即行駛
      之狀態。十一、停車：指車輛停放於道路兩側或停車場所
      ，而不立即行駛。』據此可悉，如車輛非處於移動之行駛
      狀態，即係處於靜止之停車狀態，此為概念邏輯上所當然
      。復依前揭規定，可知所謂『停車』與『行駛』的概念區分，
      是以有無『立即行駛』作為判別標準，『立即行駛』就是『行
      駛』；反之，『非立即行駛』就是停車，而『臨時停車』，因
      為並非『立即行駛』，當然為『停車』的概念所涵蓋，至於道
      交條例第3條第10款將臨時停車定義為『指車輛因上、下人
      、客，裝卸物品』及『停止時間未滿3分鐘』與『保持立即行
      駛之狀態』等法律構成要件要素，此乃『停車』之特別規定
      ，只有符合道交條例第3條第10款規定之各項法律構成要
      件要素，才該當於『臨時停車』之定義，否則如有其中一法
      律構成要件要素不合致，即應回歸適用『停車』之定義。」
      。
   2、依採證照片所示，原告之機車停放於該址時，駕駛座處於
      無人之狀態，且照片附近亦未見駕駛人，顯非屬於「可立
      即行駛」之情形，依前開臺北高等行政法院108年度交上
      字第285號行政訴訟判決意旨以觀，自難謂其行為符合臨
      時停車之必要要素，應回歸「停車」行為之認定，屬道路
      交通管理處罰條例第56條規制範疇。
   3、依板橋區公所回復函及違規地點街景圖，確認裕民街66巷
      之瀝青路面及道路側溝為板橋區公所養護之「道路」範圍
      ；另參考內政部警政署108年7月3日警署交字第108010646
      8號函對於「交通違規併排停車之認定標準」示意圖中之
      「例7」，即可知悉無論是否有繪設路面邊線，均無礙於
      併排停車違規之成立；又道路交通管理處罰條例第56條第
      2項之文義中尚無包含「致妨礙他人通行」或「足妨礙他
      人通行」之類似刑法上適性犯之要件，是原告以其行為未
      妨礙他人通行為辯，亦不能解免其行政法上之責任，核其
      行為有「併排停車」之違規屬實，被告據此作成裁罰處分
      應無不當，處分應予維持。
   4、再者，原告既為合法考領機車駕駛執照之人，有駕駛人基
      本資料為憑，且原告為具有正常智識程度之成年人，其對
      上述規定應知之甚詳，並應確實遵守。是原告前揭所述，
      無非單方所執之詞，委無足取。
   5、綜上所述，被告依法裁處，應無違誤，原告之訴為無理由
      。
（二）聲明：原告之訴駁回。
四、爭點：
　　原告以系爭機車併排停車地點旁未劃設標線而否認違規，是
    否可採？　　
五、本院的判斷：
（一）前提事實：
      爭訟概要欄所載之事實，除原告以系爭機車併排停車地點
      旁未劃設標線，乃否認違規外，其餘事實業據原告於起訴
      狀所不爭執，且有舉發違反道路交通管理事件通知單影本
      1紙、採證照片影本1幀、違規歷史資料查詢報表影本1紙
      、新北市政府交通事件裁決處交通違規案件陳述書影本1
      紙、原處分影本1紙、新北市政府警察局海山分局111年1
      月17日新北警海交字第1113941818號函影本1紙、違規地
      點Google街景圖影本1紙、新北市板橋區公所111年1月28
      日新北板工字第1112025807號函影本1紙、機車車籍查詢
      影本1紙（見本院卷第169頁、第171頁、第177頁、第181
      頁、第187頁、第189頁、第191頁、第193頁）附卷足憑，
      是除原告否認部分外，其餘事實自堪認定。
（二）原告以系爭機車併排停車地點旁未劃設標線而否認違規，
      不可採：　　
   1、應適用之法令：
    ⑴道路交通管理處罰條例第3條第8款、第11款：
      本條例用詞，定義如下：
      八、車輛：指非依軌道電力架設，而以原動機行駛之汽車
          （包括機車）、慢車及其他行駛於道路之動力車輛。
　　　十一、停車：指車輛停放於道路兩側或停車場所，而不立
            即行駛。
    ⑵道路交通管理處罰條例第7條之2第1項第7款、第2項第4款
      、第4項：
　　　汽車駕駛人之行為有下列情形之一，當場不能或不宜攔截
      製單舉發者，得逕行舉發：七、經以科學儀器取得證據資
      料證明其行為違規。前項第七款之科學儀器應採固定式，
      並定期於網站公布其設置地點。但汽車駕駛人之行為屬下
      列情形之一者，不在此限：四、違規停車而駕駛人不在場
      。第一項逕行舉發，應記明車輛牌照號碼、車型等可資辨
      明之資料，以汽車所有人為被通知人製單舉發。
　　⑶道路交通管理處罰條例第56條第2項：
　　　汽車駕駛人停車時，有併排停車之情事者，處汽車駕駛人
      新臺幣二千四百元罰鍰。
    ⑷按「本細則依道路交通管理處罰條例第九十二條第四項規
      定訂定之。」、「處理違反道路交通管理事件之程序及統
      一裁罰基準，依本細則之規定辦理。前項統一裁罰基準，
      如附件違反道路交通管理事件統一裁罰基準表。」違反道
      路交通管理事件統一裁罰基準及處理細則（下稱道交裁罰
      基準及處理細則）第1條、第2條第1項、第2項分別定有明
      定，是違反道路交通管理事件統一裁罰基準及處理細則即
      係基於法律之授權所訂定，而該處理違反道路交通管理事
      件之統一裁罰基準（即「違反道路交通管理事件統一裁罰
      基準表」）已考量「違反事件」、「法條依據」、「法定
      罰鍰額度或其他處罰」、「違規車種類別或違規情節」、
      「期限內繳納或到案聽候裁決者」、「逾越應到案期限30
      日內，繳納罰鍰或到案聽候裁決者」、「逾越應到案期限
      30日以上60日以內，繳納罰鍰或到案聽候裁決者」、「逾
      越應到案期限60日以上，繳納罰鍰或逕行裁決處罰者」等
      因素，作為裁量之標準，並未違反授權之目的及裁量權之
      本質，是其不僅直接對外發生效力，且被告亦應受其拘束
      而適用之。
   2、查原告所有之系爭機車，於110年9月10日15時38分許，併
      排停車在新北市○○區○○街00巷00號前（其右側之道路範圍
      內已停放機車，且系爭機車之駕駛人不在場），新北市政
      府警察局海山分局警員獲報到場並拍照採證，因認其有「
      併排停車」之違規事實，且因當場不能製單舉發，乃於11
      0年10月5日填製新北市政府警察局新北市警交大字第CZ00
      00000號舉發違反道路交通管理事件通知單對系爭機車之
      車主（即原告）逕行舉發，記載應到案日期為110年11月1
      9日前，並於110年10月5日移送被告處理，原告於110年10
      月18日填具「新北市政府交通事件裁決處交通違規案件陳
      述書」向被告陳述不服舉發（未依道路交通管理處罰條例
      第85條第1項之規定辦理歸責實際駕駛人事宜）等情，業
      如前述，則被告據之認系爭機車經駕駛有「併排停車」之
      違規事實，乃以原處分裁處系爭機車之車主（即原告）前
      揭處罰內容，觀諸前開規定，依法洵屬有據。
   3、雖原告執前揭情詞而為主張；惟查：
      按「本條例用詞，定義如下：一、道路：指公路、街道、
      巷衖、廣場、騎樓、走廊或其他供公眾通行之地方。」，
      道路交通管理處罰條例第3條第1款定有明文，而系爭機車
      及其右側之機車均係停放於「新北市○○區○○街00巷00號」
      前之「道路」範圍內，此並不因該處路側未繪設標線（白
      實線、黃實線、紅實線）而異其屬性，則系爭機車既與其
      右側之機車均停放於「道路」，又系爭機車核屬「停車」
      狀態，則系爭機車當已構成「併排停車」之違規事實無訛
      ，此與系爭機車併排停車地點旁未劃設標線一節尚屬無涉
      ，又本件亦非處罰系爭機車違規「黃線」或「紅線」停車
      ，是原告所稱實屬誤會而無足採。
（三）本件判決基礎已經明確，兩造其餘的攻擊防禦方法及訴訟
      資料，經本院斟酌後，核與判決結果不生影響，無一一論
      述及再予調查之必要，一併說明。
（四）本件第一審裁判費為300元，所以確定第一審訴訟費用額
      為300元，由原告負擔。
六、結論：原處分並無違誤，原告訴請撤銷為無理由，應予駁回
    。
中　　華　　民　　國　　111 　年　　4   　月　　14  　日
                  行政訴訟庭  法  官  陳鴻清
一、上為正本係照原本作成。
二、如不服本判決，應於判決送達後20日內，向本院提出上訴狀
    並表明上訴理由（原判決所違背之法令及其具體內容或依訴
    訟資料可認為原判決有違背法令的具體事實），其未載明上
    訴理由者，應於提出上訴後20日內向本院補提理由書（上訴
    狀及上訴理由書均須按他造人數附繕本，如未按期補提上訴
    理由書，則逕予駁回上訴），並應繳納上訴裁判費新臺幣75
    0元。
                              書記官  李玉秀
中　　華　　民　　國　　111 　年　　4   　月　　14  　日